【裁判字號】    97,訴,5469
【裁判日期】    980223
【裁判案由】    毒品危害防制條例
【裁判全文】
臺灣板橋地方法院刑事判決              97年度訴字第5469號
公  訴  人  臺灣板橋地方法院檢察署檢察官
被      告  甲○○
上列被告因毒品危害防制條例案件，經檢察官提起公訴（97年度
毒偵字第8611號），被告於準備程序中就被訴事實為有罪之陳述
，本院合議庭裁定由受命法官獨任行簡式審判程序，並判決如下
：
    主    文
甲○○施用第一級毒品，累犯，處有期徒刑捌月。扣案第一級毒
品海洛因參包（原合計淨重一點二零四零公克，驗餘合計淨重一
點一九八五公克）沒收銷燬，空分裝袋參個沒收之。又施用第二
級毒品，累犯，處有期徒刑肆月。扣案第二級毒品甲基安非他命
壹包（原淨重零點零四零零公克，驗餘淨重零點零三九九公克）
沒收銷燬。應執行有期徒刑拾壹月。扣案第一級毒品海洛因參包
（原合計淨重一點二零四零公克，驗餘合計淨重一點一九八五公
克）、第二級毒品甲基安非他命壹包（原淨重零點零四零零公克
，驗餘淨重零點零三九九公克）沒收銷燬，空分裝袋參個沒收之
。
    事    實
一、甲○○前於民國89年間因施用毒品案件，經觀察、勒戒後認
    無繼續施用毒品之傾向，於89年5 月16日獲釋出所，並經臺
    灣板橋地方法院檢察署檢察官於89年5 月30日以89年度毒偵
    緝字第629 號為不起訴處分確定。又於89年間因施用第二級
    毒品案件，經觀察、勒戒後認有繼續施用毒品之傾向，乃於
    89 年5月16日入戒治處所接受強制戒治，90年7 月19日停止
    戒治獲釋出所，同時交付保護管束，迄90年9 月7 日保護管
    束期滿，前揭強制戒治視為已執行完畢。另於92年間因施用
    第二級毒品案件，經於92年1 月26日入戒治處所接受強制戒
    治，至92年10月14日停止戒治，轉執行另案有期徒刑，同時
    交付保護管束，迄93年1 月25日保護管束期滿，前揭強制戒
    治視為已執行完畢。
二、甲○○於95年間因施用第一、二級毒品，經本院以95年度訴
    字第810 號判處有期徒刑9 月、7 月，應執行有期徒刑1 年
    2 月，其中施用第一級毒品部分上訴後，經臺灣高等法院以
    95年度上訴字第2009號撤銷原判決，改判處有期徒刑9 月確
    定，再以95年度聲字第2025號裁定定其應執行之行為有期徒
    刑1 年2 月。另於同年間因施用第一、二級毒品案件，經本
    院以95年度訴字地3075號判處有期徒刑7 月、4 月，應行有
    期徒刑10月確定。其後，前揭4 罪經本院以96年度聲減字第
    4962號裁定分別減刑，再定其應執行之刑為有期徒刑7 月（
    指前2 罪部分）及5 月（指後2 罪部分），均於97年1 月23
    日縮行期滿執行完畢。
三、詎甲○○仍不思戒除毒癮，猶於前揭強制戒治執行完畢釋放
    後5 年內之97年10月15日21時許，在其友人王江輝位於臺北
    縣蘆洲市○○街172 巷9 弄4 號5 樓住處內，以將海洛因粉
    末摻入香菸後點燃吸入其煙霧之方式，施用第一級毒品1 次
    。其後，旋另於同址以將安非他命結晶置入玻璃球後點火燒
    烤吸入其煙霧之方式，施用第二級毒品安非他命1 次。嗣經
    警於同日22時20分許接獲線報前往上址，經甲○○同意後對
    其身體進行搜索，扣得第一級毒品海洛因3 包（原合計淨重
    1.2040公克，驗餘合計淨重1.1985公克）、第二級毒品甲基
    安非他命1 包（原淨重0.0400公克，驗餘淨重0.0399公克）
    及空分裝袋3 個。其後，員警經甲○○同意後，採其尿液送
    請檢驗，確認其尿液呈鴉片及甲基安非他命陽性反應，因而
    查悉上情。
四、案經臺北縣政府警察局蘆洲分局報請臺灣板橋地方法院檢察
    署檢察官偵查後起訴。
    理    由
一、上開犯罪事實，業據被告於本院審理時自白不諱，而其尿液
    經送請檢驗後，確呈鴉片及甲基安非他命陽性反應乙節，有
    臺灣檢驗科技股份有限公司濫用藥物檢驗報告附卷可稽（毒
    偵卷第57頁）。另查扣案白色粉末3 包及結晶1 包經檢驗後
    ，分屬第一級毒品海洛因及第二級毒品甲基安非他命，有交
    通部民用航空局航空醫務中心毒品鑑定書2 份（毒偵卷第55
    、56頁）在卷可查，復有扣案之空分裝袋3 個扣案為憑，足
    徵被告前開自白應與事實相符，堪可採信。次按觀察、勒戒
    或強制戒治執行完畢釋放後，5 年內再犯施用第一、二級毒
    品之罪者，檢察官應依法追訴，毒品危害防制條例第23條第
    2 項定有明文。查被告有前揭事實欄第一段所載觀察、勒戒
    及強制戒治紀錄乙節，有臺灣高等法院被告前案紀錄表附卷
    足參，其既係於強制戒治執行完畢釋放後5 年內再犯本案施
    用毒品罪，則檢察官對其提起公訴，即屬合法。綜上，本件
    事證明確，被告犯行堪以認定。
二、核被告所為，係犯毒品危害防制條例第10條第1 項之施用第
    一級毒品罪及同條第2 項之施用第二級毒品罪。其施用第一
    級毒品海洛因及第二級毒品甲基安非他命前、後持有各該毒
    品之低度行為，應為其施用之高度行為所吸收，不另論罪。
    又被告實施此2 犯罪之時間不同、施用毒品種類及方式有別
    ，顯係基於個別犯意所為，應予分論併罰之。次查被告有前
    揭事實欄第二段所載科刑及執行紀錄乙節，有臺灣高等法院
    被告前案紀錄表附卷可稽，其於有期徒刑執行完畢後5 年以
    內，故意再犯本件有期徒刑以上之罪，為累犯，應依刑法第
    47條第1 項規定，加重其刑。爰審酌被告犯罪之動機目的，
    智識程度，施用毒品非但戕害自己身心，亦妨害社會善良秩
    序，及其犯後坦認犯行態度良好等一切情狀，分別量處如主
    文所示之刑，並定其應執行之刑。末查扣案白色粉末3 包（
    原合計淨重1.2040公克，驗餘合計淨重1.1985公克）及結晶
    1 包（原淨重0.0400公克，驗餘淨重0.0399公克）分屬第一
    級毒品海洛因、第二級毒品甲基安非他命乙節，業經認定如
    前，爰依毒品危害防制條例第18條第1 項前段沒收銷燬之。
    至空分裝袋3 個則係被告所有供其犯本案施用毒品犯罪所用
    之物，業據被告於本院審理時供述明確，爰依刑法第38條第
    1 項第2 款沒收之。
三、按除被告所犯為死刑、無期徒刑、最輕本刑為3 年以上有期
    徒刑之罪或高等法院管轄第一審案件者外，於前條第1 項程
    序進行中，被告先就被訴事實為有罪之陳述時，審判長得告
    知被告簡式審判程序之旨，並聽取當事人、代理人、辯護人
    及輔佐人之意見後，裁定進行簡式審判程序，刑事訴訟法第
    273 條之1 第1 項定有明文。本案被告被訴施用第一級毒品
    罪之法定本刑為「6 月以上5 年以下有期徒刑」，施用第二
    級毒品罪之法定本刑為「3 年以下有期徒刑」，其於本院準
    備程序期日就被訴事實為有罪之陳述後，經告知被告簡式審
    判程序之旨，並聽取被告及檢察官之意見後，本院合議庭認
    宜改用簡式審判程序，乃裁定由受命法官獨任行簡式審判程
    序審理之，附此說明。
據上論斷，應依刑事訴訟法第273 條之1 第1 項、第299 條第1
項前段，毒品危害防制條例第10條第1 、2 項、第18條第1 項前
段，刑法第11條前段、第47條第1 項、第51條第5 款、第38條第
1 項第2 款，判決如主文。
本案經檢察官顏妃琇到庭執行職務。
中    華    民    國    98    年    2     月    23    日
                  刑事第六庭  法  官  楊明佳
以上正本證明與原本無異。
如不服本判決應於收受送達後10日向本院提出上訴書狀，並應敘
述具體理由；其未敘述上訴理由者，應於上訴期間屆滿後20日內
向本院補提理由書（均須按他造當事人之人數附繕本）「切勿逕
送上級法院」。
                              書記官  林金良
中    華    民    國    98    年    2     月    23    日
附錄本案論罪科刑法條全文
毒品危害防制條例第10條
施用第一級毒品者，處六月以上五年以下有期徒刑。
施用第二級毒品者，處三年以下有期徒刑。


司法院資訊處製作；財團法人民間司法改革基金會備份。
